臺灣高等法院刑事判決
111年度上易字第716號
上  訴  人  臺灣基隆地方檢察署檢察官
被      告  張程昱



上列上訴人因妨害名譽案件，不服臺灣基隆地方法院110年度簡
上字第27號，中華民國110年9月9日通常程序第一審判決（起訴
案號：臺灣基隆地方檢察署109年度偵字第5459號），提起上訴
，本院判決如下：
    主  文
原判決撤銷，發回臺灣基隆地方法院。
    理  由
一、原判決認被告張程昱本件被訴加重誹謗案件，與被告前經臺
    灣臺南地方法院以109年度訴字第1189號判決判處罪刑確定
    之案件，有接續犯之實質上一罪關係及想像競合犯之裁判上
    一罪關係，為前案之既判力效力所及，而撤銷原審法院基隆
    簡易庭109年度基簡字第1506號簡易判決，改依第一審通常
    程序為免訴判決之諭知，固非無見。
二、按上訴期間為20日，自送達判決後起算，第二審法院認為上
    訴逾期，即應為上訴駁回之判決，刑事訴訟法第349條前段
    、第367條前段，分別定有明文，上開規定並於簡易判決之
    上訴準用之，同法第455條之1第3項亦有規定。
三、查被告因本件被訴加重誹謗案件，經原審基隆簡易庭於民國
    109年12月31日以109年度基簡字第1506號簡易判決判處被告
    有期徒刑四月，如易科罰金，以新臺幣一千元折算一日，該
    簡易判決正本於110年1月7日送達至臺灣基隆地方檢察署檢
    察官位於基隆市○○區○○路000號之辦公處所，有送達證書在
    卷可稽（見基簡1506號卷第37頁），且為原檢察官對該簡易
    判決之110年度請上字第10號上訴書內所自行載明（見簡上2
    7號卷第9頁）。而檢察官上址辦公處所與原審法院同在基隆
    市，依法院訴訟當事人在途期間標準，無須扣除在途期間，
    是檢察官對該簡易判決提出第二審上訴之合法期間，應自送
    達判決之翌日即110年1月8日起算，計至110年1月27日(週三
    、非假日)，其上訴期間業已屆滿。然檢察官至110年1月29
    日始就該簡易判決向原審提起上訴，有臺灣基隆地方檢察署
    110年1月29日基檢鈴義110請上10字第1109002274號函暨檢
    附前開檢察官上訴書之原審收文章戳存卷可憑（見簡上27號
    卷第7頁），前開函文及上訴書內並敘明是因告訴人即被害
    人法定代理人迄至同年月27日始具狀並誤向原審法院聲請上
    訴，於同年月28日方轉由檢察官收受等旨。而因告訴人並無
    上訴權，是檢察官之上訴期間仍應自檢察官收受判決正本時
    起算，依此，則檢察官對該簡易判決提起上訴時，應已逾越
    法定20日之上訴不變期間，其上訴權已喪失，且無從補正，
    被告復未對該簡易判決上訴，原審未於程序上駁回檢察官對
    該簡易判決之上訴，亦未敘明不予駁回之理由，遽撤銷該10
    9年度基簡字第1506號簡易判決，並另為免訴判決，尚屬有
    誤。檢察官上訴意旨雖未指摘及此，惟此為本院得依職權調
    查之程序事項，原判決既有上開未恰之處，自應由本院將原
    判決撤銷，發回原審法院另為適法處理，以資救濟，並不經
    言詞辯論為之。
據上論斷，應依刑事訴訟法第369條第1項但書、第372條，判決
如主文。
中　　華　　民　　國　　111 　年　　5 　　月　　30　　日
                  刑事第二十庭  審判長法　官  王復生
                                      法　官  蕭世昌
                                      法　官  張紹省
以上正本證明與原本無異。
不得上訴。
                                      書記官  莫佳樺
中　　華　　民　　國　　111 　年　　5 　　月　　30　　日